【裁判字號】    95,訴,3157
【裁判日期】    951229
【裁判案由】    毒品危害防制條例
【裁判全文】
臺灣高雄地方法院刑事判決              95年度訴字第3157號
公  訴  人  臺灣高雄地方法院檢察署檢察官
被      告  甲○○
                      樓
                      2
上列被告因違反毒品危害防制條例案件，經檢察官提起公訴（95
年度毒偵字第6252號），被告於本院準備程序中為有罪之陳述，
經合議庭裁定由受命法官依簡式審判程序獨任審理，本院判決如
下：
    主  文
甲○○施用第一級毒品，處有期徒刑拾月，扣案第一級毒品海洛
因壹小包（檢驗前零點肆公克，檢驗後零點參伍公克），沒收銷
燬之；又施用第二級毒品，處有期徒刑陸月，扣案第二級毒品甲
基安非他命壹小包（檢驗前零點貳壹壹公克，檢驗後零點壹柒陸
公克），沒收銷燬之。應執行有期徒刑壹年參月，扣案第一級毒
品海洛因壹小包（檢驗前零點肆公克，檢驗後零點參伍公克）及
第二級毒品甲基安非他命壹小包（檢驗前零點貳壹壹公克，檢驗
後零點壹柒陸公克），均沒收銷燬之。
    事 實 及 理 由
一、甲○○於民國94年間因施用毒品案件，經本院裁定入勒戒處
    所施以觀察勒戒，於94年9 月2 日執行完畢釋放出所。詎猶
    不知悔改，明知海洛因及甲基安非他命分別係毒品危害防制
    條例第2 條第2 項所列之第一級及第二級毒品，不得非法持
    有、施用，仍於上開觀察勒戒執行完畢釋放後5 年內，基於
    施用第一級毒品海洛因之犯意，於95年8 月5 日晚上9 時50
    分回溯24小時內之某時許，在不詳地點將第一級毒品海洛因
    摻水稀釋後，以注射針筒注射手臂靜脈之方式，施用第一級
    毒品海洛因1 次；另基於施用第二級毒品甲基安非他命之犯
    意，於95年8 月5 日晚上9 時50分回溯24小時內之某時許，
    在不詳地點將第二級毒品甲基安非他命以放入吸食器用火燒
    烤，而吸食氣體之方式，施用第二級毒品甲基安非他命1 次
    。嗣於95年8 月5 日晚上9 時50分許，在高雄市○○區○○
    路與七賢路口為警臨檢查獲，並當場扣得第二級毒品甲基安
    非他命1 小包（檢驗前0.211 公克，檢驗後0.176 公克）；
    復於95年8 月6 日凌晨1 時30分許，在高雄市政府警察局專
    責組內經警查獲甲○○所持有之第一級毒品海洛因1 小包（
    檢驗前0.4 公克，檢驗後0.35公克），並均經甲○○同意採
    尿送驗查獲。
二、本件被告甲○○所犯為死刑、無刑徒刑或最輕本刑為3 年以
    上有期徒刑以外之罪，其於準備程序中就被訴犯罪事實，為
    有罪之陳述，經法官告知簡式審判程序之旨，並聽取當事人
    之意見後，依刑事訴訟法第273 條之1 第1 項規定，裁定由
    受命法官獨任進行簡式審判程序，合先指明。
三、上揭犯罪事實，業據被告甲○○於本院審理時均坦承不諱，
    且有第一級毒品海洛因1 小包（檢驗前0.4 公克，檢驗後0.
    35公克）及第二級毒品甲基安非他命1 小包（檢驗前 0.211
    公克，檢驗後0.176 公克）扣案可稽，並有尿液採驗代碼表
    1 份、高雄市立凱旋醫院95年8 月14日濫用藥物尿液檢驗報
    告1 紙、95年9 月8 日及95年11月30日之濫用藥物成品檢驗
    鑑定書各1 紙、扣押筆錄、扣押物品目錄表各1 份、照片 7
    張、臺灣高雄地方法院檢察署刑案查註紀錄表及臺灣高等法
    院被告全國前案紀錄表各1 紙附卷可稽。又被告甲○○於94
    年間因施用毒品案件，經本院裁定入勒戒處所施以觀察勒戒
    ，於94年9 月2 日執行完畢釋放出所之事實，有臺灣高雄地
    方法院檢察署刑案查註紀錄表及臺灣高等法院被告全國前案
    紀錄表各1 紙附卷可稽，是被告確係於觀察勒戒執行完畢釋
    放後，5 年內又為本件施用第一級毒品海洛因及第二級毒品
    甲基安非他命之犯行甚明；從而，本案事證明確，被告犯行
    堪予認定，應依法論科。
四、查海洛因及甲基安非他命分別係毒品危害防制條例第2 條第
    2 項所稱之第一級及第二級毒品，不得非法持有及施用。核
    被告所為，係犯毒品危害防制條例第10條第1 項之施用第一
    級毒品罪及同條第2 項之施用第二級毒品罪。被告持有第一
    級毒品海洛因及第二級毒品甲基安非他命之低度行為，已為
    施用之高度行為所吸收，不另論罪。被告所犯上開2 罪間，
    犯意各別，罪名互殊，應分論併罰。爰審酌被告曾觸犯施用
    毒品之犯行，雖經觀察勒戒程式，仍未能斷戒施用毒品惡習
    ，顯見其勒戒意志不堅，缺乏勒戒動機，本應從重量刑以收
    刑罰教化之效。惟念其施用毒品係對己身殘害，並未造成他
    人具體危害，且能於犯後坦承犯行，態度尚稱良好等一切情
    狀，酌情分別量處如主文所示之刑，並定其應執行之刑，以
    示儆懲。
五、另扣案之品海洛因1 小包（檢驗前0.4 公克，檢驗後0.35公
    克）及甲基安非他命1 小包（檢驗前0.211 公克，檢驗後0.
    176 公克）經鑑定結果，分別係屬毒品危害防制條例第2 條
    第2 項所稱之第一級及第二級毒品，有高雄市立凱旋醫院95
    年9 月8 日及95年11月30日之濫用藥物成品檢驗鑑定書各 1
    紙在卷可參，應依毒品危害防制條例第18條第1 項前段規定
    宣告沒收銷燬之。
據上論斷，應依刑事訴訟法第273 條之1 第1 項、第284 條之 1
、第299 條第1 項前段，毒品危害防制條例第10條、第18條第 1
項前段，刑法第11條、第51條第5款，判決如主文。
本案經檢察官乙○○到庭執行職務。
中    華    民    國    95    年    12    月    29    日
                  鳳山刑事第一庭      法  官  陳盈吉
以上正本證明與原本無異。
如不服本判決，應於收受送達後10日內向本院提出上訴書狀。
中    華    民    國    95    年    12    月    29    日
                                      書記官  吳俊達
附錄本判決論罪科刑法條：
毒品危害防制條例第10條
施用第1級毒品者，處6月以上5年以下有期徒刑。
施用第2級毒品者，處3年以下有期徒刑。


司法院資訊處製作；財團法人民間司法改革基金會備份。
